【裁判字號】    95,訴,2721
【裁判日期】    951130
【裁判案由】    強盜
【裁判全文】
臺灣板橋地方法院刑事判決              95年度訴字第2721號
公  訴  人  臺灣板橋地方法院檢察署檢察官
被      告  乙○○
選任辯護人  景玉鳳律師
            李詩皓律師
上列被告因強盜案件，經檢察官提起公訴（九十五年度偵字第一
九六五三號），本院判決如下：
    主  文
乙○○攜帶兇器犯強盜罪，累犯，處有期徒刑柒年肆月。
扣案西瓜刀壹把沒收之。
    事  實
一、乙○○前因違反毒品危害防制條例案件，經本院以九十四年
    度訴字第七二○號判處有期徒刑七月及四月，並定應執行刑
    為九月確定，甫於民國九十五年五月二十五日執行完畢。其
    於九十五年八月五日因遭服務單位辭退，需款作為生活使用
    ，竟意圖為自己不法所有，於九十五年八月十四日二十二時
    四十分許，手持其所有足為兇器使用之西瓜刀乙把，至位於
    臺北縣三峽鎮○○路一百之號之全家便利商店，向在櫃臺內
    之店員甲○○喝令將金錢交出，並以左手持西瓜刀指向甲○
    ○而喝令其交付財物，以此強暴方式致甲○○無法抗拒後，
    而將收銀機內之千元紙幣五張（合新臺幣五千元）交付乙○
    ○，乙○○得手後旋即離去。嗣正欲進入店內購物之民眾陳
    約仁、諸葛賜海適為見狀，乃合力以現行犯逮捕乙○○，過
    程中乙○○所持西瓜刀並劃傷陳約仁（傷害部分未據告訴）
    ，其後警經據報到場而查獲，並扣得上開西瓜刀乙把及甫強
    盜而得之新臺幣五千元現金。
二、案經臺北縣政府警察局三峽分局移送臺灣板橋地方法院檢察
    署檢察官偵查起訴。
    理  由
一、犯罪事實之認定：
  (一)訊之被告乙○○固坦承上揭持刀喝令被害人李怡謹交付財物
    之事實，惟堅詞否認有何強盜犯行，辯以當時並未壓制被害
    人，被害人仍有反抗之空間，而不構成刑法之強盜罪名云云
    。
  (二)經查：
    1.被告乙○○於九十五年八月五日因遭服務單位辭退，需款
      作為生活使用，乃意圖為自己不法所有，於九十五年八月
      十四日二十二時四十分許，手持其所有之西瓜刀乙把，至
      位於臺北縣三峽鎮○○路一百之號之全家便利商店，向在
      櫃臺內之店員即被害人甲○○喝令將金錢交出，並以左手
      持西瓜刀指向被害人而喝令其交付財物，被害人因此將收
      銀機內之千元紙幣五張（合新臺幣五千元）交付被告，被
      告得手後旋即離去，嗣正欲進入店內購物之民眾陳約仁、
      諸葛賜海適為見狀，乃合力以現行犯逮捕被告，過程中被
      告所持西瓜刀並劃傷陳約仁（傷害部分未據告訴），其後
      警經據報到場而查獲，並扣得上開西瓜刀乙把及被告甫取
      得之新臺幣五千元現金等情，業據被告自白不諱，核與被
      害人甲○○於警詢、偵查及本院所為關於被害情節之證述
      ，證人陳約仁、諸葛賜海於警詢中所為關於逮捕被告過程
      之證述相為合致（證人陳約仁、諸葛賜海於警詢中之陳述
      ，被告及辯護人於本院準備程序及審理中均未異議，依刑
      事訴訟法第一百五十九條之五第二項之規定，視為同意以
      其等上開審判外陳述作為證據，本院審酌該等言詞陳述作
      成時之情況，認為適當，依同條第一項之規定，得為本件
      證據方法），復有卷附監視錄影翻攝相片四幀、贓物認領
      保管單乙紙及扣案西瓜刀乙把可為佐據，堪信被告前開自
      白應與事實相符。
    2.被告雖執前詞置辯，惟：被告持刀喝令被害人李怡謹交付
      財物之時，被害人因被告持刀而不敢反抗，此經被害人李
      怡謹於本院審理中證陳甚明。而被告所持西瓜刀為金屬材
      質，刀刃長度為二十九點四公分、寬度為四公分、刀柄長
      度為十三點五公分，此經本院於審理時當庭勘驗明確，如
      以之攻擊人體，客觀上足以造成相當之傷害，堪認係具殺
      傷力而足供兇器之使用，一般之人於深夜受他人以此等刀
      具指向相脅，顯足因慮及生命身體之安危而造成心理極大
      之恐懼。參以被害人於被告得手逃離後，在危險已然解除
      之情形下，仍因驚懼而蹲坐在地，此亦經被害人證述在卷
      ，尤見其當時受被告持刀喝令交付財物之行為，於心理上
      所產生之恐懼程度至鉅，而已達完全壓制其意思決定自由
      之程度。是以被告上開行為已達使被害人不抗拒程度之事
      實，已足認定，被告所為上開置辯，諒屬事後圖卸之詞，
      委無可採。
  (三)縱上所述，本件事證已臻明確，被告如事實欄所載之犯行堪
    為認定，應予依法論科。
二、論罪科刑之法律適用：
  (一)按被告所持西瓜刀為具有危險性之兇器，已如前述，核被告
    乙○○所為，係犯刑法第三百三十條第一項攜帶兇器加重強
    盜罪。又被告前因違反毒品危害防制條例案件，經本院以九
    十四年度訴字第七二○號判處有期徒刑七月及四月，並定應
    執行刑為九月確定，甫於九十五年五月二十五日執行完畢，
    此有臺灣高等法院被告前案紀錄表附卷足參，其於有期徒刑
    執行完畢後五年以內，再犯本件最重本刑為有期徒刑以上之
    罪，為累犯，應依刑法第四十七條第一項之規定加重其刑。
  (二)爰審酌被告有犯罪前科，素行不佳，因失業及個人生活之需
    而為本件犯行，動機雖非惡劣，然持刀強取他人財物，其犯
    罪手段足以造成被害人極大之驚懼，並影響社會治安，惟所
    得手之財物尚非甚鉅，並已由被害人領回，且於偵審中俱能
    坦認犯行，復與被害人達成和解，有和解書乙份存卷足按，
    犯罪後態度尚稱良好等一切情狀，量處如主文所示之刑，以
    示儆懲。
三、扣案西瓜刀乙把，均係被告所有供本件犯罪所用之物，業據
    被告陳明在卷，應依刑法第三十八條第一項第二款之規定。
    併為沒收之諭知。
據上論斷，應依刑事訴訟法第二百九十九條第一項前段、刑法第
三百三十條第一項、第四十七條第一項、第三十八條第一項第二
款，判決如主文。
本案經檢察官曾文鐘到庭執行職務。
中    華    民    國    95    年    11    月    30    日
                  刑事第十庭  審判長法  官  侯  志  融
                                    法  官  張  宏  節
                                    法  官  楊  博  欽
以上正本證明與原本無異
如不服本判決應於送達後十日內向本院提出上訴狀
                                    書記官  李  慈  容
中    華    民    國    95    年    11    月    30    日
附錄本案論罪科刑法條全文：
中華民國刑法第三百三十條
  犯強盜罪而有第三百二十一條第一項各款情形之一者，處七年
  以上有期徒刑。
  前項之未遂犯罰之。


司法院資訊處製作；財團法人民間司法改革基金會備份。
